最高法院刑事判決
                      111年度台上字第4733號
上  訴  人  錢立君                    


上列上訴人因違反毒品危害防制條例等罪案件，不服臺灣高等法
院高雄分院中華民國111年7月26日第二審判決（111年度上訴字
第231號，起訴案號：臺灣高雄地方檢察署110年度偵字第2854號
），提起上訴，本院判決如下：
    主  文
上訴駁回。
    理  由
一、按刑事訴訟法第377條規定，上訴於第三審法院，非以判決
    違背法令為理由，不得為之。是提起第三審上訴，應以原判
    決違背法令為理由，係屬法定要件。如果上訴理由書狀並未
    依據卷內訴訟資料，具體指摘原判決不適用何種法則或如何
    適用不當，或所指摘原判決違法情事，顯與法律規定得為第
    三審上訴理由之違法情形不相適合時，均應認其上訴為違背
    法律上之程式，予以駁回。至於原判決究竟有無違法，與上
    訴是否以違法為理由，係屬二事。
二、本件原判決維持第一審對上訴人錢立君所犯其附表（下稱附
    表）編號1、2及5所示販賣第一級毒品3罪（其中附表編號1 
    及2部分，尚想像競合犯販賣第二級毒品罪）所為量刑之判
    決，駁回上訴人就此部分在第二審之上訴，已詳述如何審酌
    量刑之理由。上訴人不服，提起第三審上訴。
三、原判決已敘明上訴人雖於警詢、偵訊中供述其毒品來源均為
    李文治，然偵查或警察機關並未因其供述而查獲李文治，上
    訴人自不得依毒品危害防制條例第17條第1項規定減輕或免
    除其刑等旨（見原判決第4頁第11行至第5頁第20行）。所為
    論斷，俱有卷存事證足憑，並無認定事實未憑證據之情形，
    亦無證據調查職責未盡、適用法則不當或判決理由欠備之違
    誤，自屬原審採證、認事之適法職權行使，不容任意指摘為
    違法。
四、刑之量定，屬事實審法院得依職權裁量範疇。原判決已說明
    第一審量刑，已適用毒品危害防制條例第17條第2項、刑法
    第59條之規定依序遞減其刑，並依刑法第57條之規定，以上
    訴人之責任為基礎，就本案中屬於該規定所列舉各項科刑輕
    重標準之具體事由，綜合考量，而為量刑，並無違法或不當
    情形。復敘明販賣毒品價金的高低，僅為量刑考量因素之一
    ，本案上訴人在假釋期間內獨立犯案，係立於主導角色，且
    遭查獲時所持有之毒品數量非少，已非屬最底層販毒者，而
    第一審所量處之宣告刑，均為極低度之刑，已屬寬厚，而予
    維持之理由。核屬事實審法院刑罰裁量權之適法行使，並未
    違背比例原則及罪刑相當原則，自不得指為違法。
五、上訴意旨無非係置原判決所為明白論斷於不顧，仍謂：伊已
    供出本案毒品之來源均係李文治，乃原判決未依法減輕或免
    除其刑，殊有不當。又伊坦承犯行，供出毒品來源，已有真
    誠悔悟，原審未能審酌前情，所為量刑仍嫌過重；另上訴人
    各次販毒獲利不同，原判決竟量處相同刑度，亦有未洽等語
    。經核係對於原審量刑之適法職權行使，任意指為違法，要
    與法律規定得為第三審上訴理由之違法情形，不相適合。揆
    之前揭說明，本件上訴人之上訴，俱為違背法律上程式，應
    併予駁回。
據上論結，應依刑事訴訟法第395條前段，判決如主文。　　
中　　華　　民　　國　　111 　年　　10　　月　　19　　日
                  刑事第九庭審判長法　官  蔡  彩  貞
                                  法　官  梁  宏  哲
                                  法　官  莊  松  泉
                                  法　官  林  庚  棟
                                  法　官  周  盈  文
本件正本證明與原本無異
                                  書記官
中　　華　　民　　國   111    年    10    月    28    日